臺灣板橋地方法院刑事判決　　　　　　　　　　　　九十一年度易字第一一二二號
　　公　訴　人　臺灣板橋地方法院檢察署檢察官
　　被　　　告　乙○○
右列被告因贓物案件，經檢察官提起公訴（九十一年度偵字第三四○二號），本院判
決如左：
    主  文
乙○○收受贓物，處拘役伍拾日，如易科罰金以參佰元折算壹日。
    事  實
一、乙○○明知某姓名年籍不詳之林姓成年男子，於民國九十一年二月一日中午十二
    時許，在臺北縣林口長庚醫院後面公園籃球場內，所交付借予使用之車牌號碼Ａ
    ＭＹ─七三一號重機車（該機車係黃偉成所有，由甲○○於九十一年一月二十日
    下午七時許，在桃園縣龜山鄉○○村○○街五號前發現失竊並報案），係屬來路
    不明之贓物，竟仍予以收受而供己騎用。嗣於九十一年二月一日下午三時許，乙
    ○○騎乘上開機車行經台北縣土城市○○路與亞洲路路口時，為警當場查獲，並
    扣得林姓男子所交付之上開機車鑰匙一串。
二、案經台北縣政府警察局土城分局報請臺灣板橋地方法院檢察署檢察官偵查起訴。
    理  由
一、訊據被告乙○○，固不諱言有向某姓名年籍不詳之林姓成年男子借得上開機車使
    用被查獲一節，惟矢口否認知悉贓物，並辯稱：伊不知道林姓男子的名字，回到
    籃球場就可以找到他（指林姓男子），伊和他認識一、二個月，見過五、六次，
    伊都是在籃球場遇見他的，伊和他都是去打籃球認識的，伊不知道他在做什麼，
    伊沒有問過，他騎這台機車來停在籃球場，他每次來打籃球，都是騎這台車，伊
    大約九十年十二月就看見他騎這台機車，都是騎同一台機車，伊以為車子是他的
    ，伊沒有向他拿行車執照，伊只有拿車鑰匙，伊跟他借過二次，第一次在九十年
    十二月借的，也是在籃球場借的，借到附近買便當，第二次是在二月一日中午十
    二點多左右借的，也是在林口籃球場借的，．．．伊不知道是贓車，伊是貪小便
    宜借那部車，伊沒有看那部車的證件，伊想說認識的朋友，所以才借車來處理事
    情云云。惟查：
（一）上開車牌號碼ＡＭＹ－七三一號機車係黃偉成所有，由甲○○於九十一年一月
      二十日下午七時許，在桃園縣龜山鄉○○村○○街五號前發現失竊並報案一節
      ，業據證人甲○○於警訊中證述綦詳，並有台北縣警察局土城分局贓證物認領
      保管單、車輛車牌失竊作業－查獲車輛認可資料各一紙附卷可稽，是該機車係
      於九十年一月二十日即已失竊之贓物，已無庸置疑。
（二）次查被告既謂其向林姓成年男子借得上開機車使用，以為該車係林姓男子的云
      云，然稽之被告供認其對於林姓成年男子之真實姓名、年籍均不知悉，且彼此
      未有聯絡方式，則被告就林姓男子上揭姓名、年籍等個人基礎事項均無法交待
      ，顯然被告與該人交情非深，被告如何知悉該車屬林姓男子所有，至被告雖辯
      稱其之前曾於九十年十二月向林姓男子借過該機車一次，且彼從九十年十二月
      就看見林姓男子騎此台車云云，然上揭機車係於九十一年一月二十日始失竊，
      被告如何於九十年十二月間即看見林姓男子騎此部機車，又如何於九十年十二
      月間即向林姓男子借此部機車使用，被告此項辯解顯與事實不符，不足採信。
      則被告與林姓男子既不熟識，參酌機車價值亦非淺薄，衡情一般人焉有可能將
      其所有價值達數萬元以上之機車，任意借予不熟識且無法聯絡之人之理。
（三）再查借用車輛，為擔保車輛來源之正當性及便於交通警察臨檢查驗，一般人均
      會同時借用行車執照或相關證件以備查驗，然被告自承向該林姓男子借取機車
      時，並未持該機車行車執照，此亦與一般常理有悖。倘被告係正當借用機車，
      為何供詞不實，是綜上證據以觀，本件被告所辯其不知該車係屬贓車云云，無
      非事後卸責之詞，委無足採。從而，本件事證明確，被告收受贓物犯行，堪予
      認定，應予依法論科。
二、核被告乙○○所為，係犯刑法第三百四十九條第一項之收受贓物罪。爰審酌被告
    之素行、智識程度、犯罪之動機、目的、手段、所生危害及犯罪後之態度等一切
    情狀，量處如主文所示之刑，並諭知易科罰金之折算標準。
三、至被告為警查獲時，尚有查扣鑰匙一串，惟未據被害人領回，顯非贓物之一部，
    又該串鑰匙經被告供稱係林姓成年男子隨車交付，非屬被告所有之物，亦非違禁
    物，爰就此不另為沒收之諭知，附此敘明。
據上論斷，應依刑事訴訟法第二百九十九條第一項前段，刑法第三百四十九條第一項
、第四十一條第一項前段，罰金罰鍰提高標準條例第一條、第二條，判決如主文。
本案經檢察官張云綺到庭執行職務。
中      華      民      國      九十一      年    五    月      十六    日
                                      臺灣板橋地方法院刑事第五庭
                                          法  官    陳   秀   
右正本證明與原本無異。
如不服本判決，應於判決送達後十日內向本院提出上訴狀 (應附繕本) ，上訴於臺灣
高等法院。
              書記官    張   惠   芳
中      華      民      國      九十一      年    五    月      十七    日
附錄本案所犯法條全文
中華民國刑法第三百四十九條
收受贓物者，處三年以下有期徒刑、拘役或五百元以下罰金。
搬運、寄藏、故買贓物或為擔保者，處五年以下有期徒刑、拘役或科或併科一千元以
下罰金。
因贓物變得之財物，以贓物論。
